臺灣臺中地方法院刑事判決　　　　　　　99年度訴字第2490號
公　訴　人　臺灣臺中地方法院檢察署檢察官
被　　　告　謝儀成
上列被告因妨害性自主罪案件，經檢察官提起公訴（98年度偵字
第27731號），本院判決如下：
    主    文
謝儀成意圖性騷擾，乘人不及抗拒而為親吻其臉頰及嘴唇之行為
，累犯，處有期徒刑肆月。又犯強制罪，累犯，處有期徒刑壹年
。應執行有期徒刑壹年貳月。
    犯罪事實
一、謝儀成前於民國97年間因詐欺案件，經本院判處有期徒刑3
    月確定，甫於98年8月7日執行完畢。詎其於9○年11月21日
    22 、23時許，在其位於○○市○區○○路○○大樓○樓之
    ○○號之套房內，因顏敬倫欲介紹謝儀成與Ａ女（代號
    000000000，○○年○○月生，真實姓名年籍詳卷，下稱Ａ
    女）認識並成為義父義女關係，謝儀成乃與顏敬倫、Ａ女、
    秦孟瑋、張力予等人一同圍坐飲酒談天，席間，謝儀成竟基
    於意圖性騷擾之接續犯意，利用Ａ女坐在其右手邊之機會，
    乘Ａ女不及抗拒之際，突然徒手將Ａ女之頭部往其方向拉近
    ，接續親吻Ａ女之臉頰2次、嘴唇1次，各次均歷時約2至3秒
    ；嗣顏敬倫不勝酒力，離席至廁所嘔吐，秦孟瑋、張力予亦
    離席前往廁所關心顏敬倫，謝儀成復乘Ａ女不及抗拒之際，
    又突然徒手將Ａ女之頭部往其方向拉近，接續親吻Ａ女之臉
    頰1次、嘴唇1次，各次亦歷時約2至3秒。Ａ女受此對待，心
    生不悅，待顏敬倫等人回座後，即表達欲返家之意，謝儀成
    乃要求顏敬倫、秦孟瑋、張力予3人先行離開上開套房，有
    話單獨與Ａ女談，Ａ女一時錯愕，不知如何反應，而顏敬倫
    等3人則誤以為謝儀成要與Ａ女談認義父義女之事，遂不疑
    有他，而依謝儀成要求移至門外等候。謝儀成將房門關上後
    ，見Ａ女涉世未深，警覺戒備之心不足，且屋內已無旁人，
    竟基於強制之接續犯意，先脫去自身之外褲（僅著內褲），
    坐在上開套房內之床邊，待Ａ女應其要求靠近床邊，即突然
    強力抓住Ａ女之右手往其陰莖靠近，欲使Ａ女為撫摸其陰莖
    之無義務之事，惟遭Ａ女立即拒絕掙脫，而未觸及謝儀成之
    陰莖，故未得逞；然謝儀成仍不善罷干休，要求Ａ女坐在床
    邊，隨即側躺緊摟住Ａ女往床內移動，並以其左、右手分別
    抓住Ａ女之右、左手，復以一腳壓在Ａ女之雙腳上，致Ａ女
    無法掙脫後，謝儀成旋將其右手伸入Ａ女之上衣下擺，撫摸
    Ａ女之腹部，並欲往下撫摸Ａ女之陰阜，惟Ａ女立即阻擋抗
    拒，並以左手拉制謝儀成之右手，謝儀成因而無法撫摸Ａ女
    之陰阜，繼之謝儀成欲往上撫摸Ａ女之胸部，惟亦遭Ａ女立
    即阻擋抗拒，並以左手拉制謝儀成之右手，謝儀成因而亦無
    法撫摸Ａ女之胸部，謝儀成遂僅撫摸Ａ女之腹部得逞；Ａ女
    遭謝儀成強制撫摸過程中，一邊抵抗一邊向外呼喊「小黑（
    即顏敬倫）」求救，謝儀成又以手摀住Ａ女嘴部，禁止Ａ女
    叫喊。嗣因在門外等候之顏敬倫等3人聽聞Ａ女之竭力呼救
    ，不斷猛力拍打上開套房之房門要求謝儀成開門，謝儀成始
    起身開門，顏敬倫等3人進入上開套房內，見Ａ女衣衫不整
    在床上哭泣，謝儀成下半身僅著內褲，乃發覺有異，而將Ａ
    女帶離上開套房。嗣顏敬倫等人及隨後聞訊而來之其它多名
    友人（年籍資料不詳）要求謝儀成至樓下接受質問，適有巡
    邏員警經過而報警處理，始查悉上情。
二、案經Ａ女訴由臺中市政府警察局婦幼警察隊報請臺灣臺中地
    方法院檢察署檢察官偵查起訴。
    理    由
一、證據能力之說明：
（一）按檢察官職司追訴犯罪，就審判程序之訴訟構造言，檢察
      官係屬與被告對立之當事人一方，偵查中對被告以外之人
      所為之偵查筆錄，或被告以外之人向檢察官所提之書面陳
      述，性質上均屬傳聞證據。在理論上，如未予被告反對詰
      問、適當辯解之機會，一律准其為證據，似有違當事人進
      行主義之精神，對被告之防禦權亦有所妨礙；然而現階段
      刑事訴訟法規定檢察官代表國家偵查犯罪、實施公訴，必
      須對於被告之犯罪事實負舉證之責，依法其有訊問被告、
      證人及鑑定人之權，證人、鑑定人且須具結，而實務運作
      時，偵查中檢察官向被告以外之人所取得之陳述，原則上
      均能遵守法律規定，不致違法取供，其可信性極高，為兼
      顧理論與實務，乃於修正刑事訴訟法時，增列第159條之1
      第2項，明定被告以外之人於偵查中向檢察官所為陳述，
      除顯有不可信之情況外，得為證據（最高法院95年度台上
      字第1044號判決要旨參照）。復按刑事訴訟法第159條之1
      第2項，明定被告以外之人於偵查中向檢察官所為陳述，
      除顯有不可信之情況者外，得為證據；所謂「不可信之情
      況」，由法院審酌被告以外之人於陳述時之外在環境及情
      況而為判斷；而被告以外之人於偵查時，是否與被告對質
      ，與其陳述時之外在環境並無必然之關聯，自不得以偵查
      中未經被告詰問，逕認該陳述無證據能力；至該等陳述與
      事實是否相符，要屬證據證明力之問題，與證據能力之有
      無，不容混淆（最高法院94年度台上字第7132號、95年度
      台上字第1585號等判決要旨參照）。又證人於檢察官偵查
      中所為之陳述，審酌該陳述作成之客觀條件及環境，認其
      心理狀態健全，並無受到脅迫、利誘或詐欺，自非顯有不
      可信之情形，依刑事訴訟法第159條之1第2項之規定，亦
      得為證據（最高法院95年度台上字第934號判決要旨參照
      ）。查下列經本院列為本案證據之被告以外之人於檢察官
      偵查時所為之證述，依據偵訊過程及筆錄記載，可徵渠等
      於檢察官偵查中為陳述時，並無任何遭受外力不當干涉之
      顯不可信之情況；而被告於本院審理時，亦無具體指陳該
      等證述作成時，有何外在環境及情況足以影響證人證述之
      任意性及真實性，而有何顯有不可信之情況者；再者，告
      訴人Ａ女、證人顏敬倫、秦孟瑋、張力予於本院審理時，
      均經本院以證人身分傳喚、提解到庭作證，並予被告對質
      詰問之機會，堪認已完足為合法調查之證據，故各該證人
      於偵訊時之證述，均堪認有證據能力。
（二）按刑事訴訟法第159條之5第2項所規定：「當事人、代理
      人或辯護人於法院調查證據時，知有第159條第1項不得為
      證據之情形，而未於言詞辯論終結前聲明異議者，視為有
      前項之同意。」乃係基於證據資料愈豐富，愈有助於真實
      發現之理念，酌採當事人進行主義之證據處分權原則，並
      強化言詞辯論主義，透過當事人等到庭所為之法庭活動，
      在使訴訟程序順暢進行之要求下，承認傳聞證據於一定條
      件內，得具證據適格。此種「擬制同意」，因與同條第一
      項之明示同意有別，實務上常見當事人等係以「無異議」
      或「沒有意見」表示之，斯時倘該證據資料之性質，已經
      辯護人閱卷而知悉，或自起訴書、判決書之記載而了解，
      或偵、審中經檢察官、審判長、受命法官、受託法官告知
      ，或被告逕為認罪答辯或有類似之作為、情況，即可認該
      相關人員於調查證據之時，知情而合於擬制同意之要件（
      最高法院96年度台上字第4174號判決意旨參見）。經查，
      除上開供述證據外，本判決下列所引用之其餘被告以外之
      人於審判外之供述證據，檢察官及被告於本院準備程序及
      審判期日中均未就證據能力有所爭執，且迄至言詞辯論終
      結前亦未聲明異議，本院審酌上開證據資料製作時之情況
      ，均無違法不當及證明力明顯過低之瑕疵，亦認為以之作
      為證據應屬適當，揆諸前開規定，均認有證據能力。
二、認定犯罪事實之依據：
（一）訊據被告謝儀成固不否認有於上開時間、地點，主動親吻
      告訴人Ａ女之臉頰及嘴唇，嗣後要求告訴人Ａ女單獨留下
      後，有關上房門、脫去外褲，並與告訴人Ａ女一起躺在床
      上等事實，惟矢口否認有何性騷擾及強制之犯行，辯稱：
      當天是顏敬倫帶Ａ女、秦孟瑋、張力予等人到伊住處喝酒
      聊天，席間Ａ女要認伊作義父，伊說好，然後伊就親Ａ女
      之臉頰與嘴巴各1次，Ａ女沒有拒絕，Ａ女很高興，之後
      伊看Ａ女的長褲破了，就拿新臺幣（下同）1000元給Ａ女
      ，要Ａ女去買褲子，後來伊有點醉，想睡覺，要顏敬倫跟
      其它朋友先回去，伊問Ａ女這麼晚了，要不要留下來一起
      睡，Ａ女說好，伊就跟Ａ女一起躺在床上，伊習慣脫外褲
      僅穿內褲睡覺，Ａ女就睡在伊旁邊，伊沒有摸Ａ女，Ａ女
      也沒有摸伊，沒多久，Ａ女就大喊救命，伊就開門讓Ａ女
      出去，顏敬倫跟其它朋友還在門外，猛力敲伊的門，質問
      伊為什麼發生這種事，並要伊拿5萬元平息這件事，伊覺
      得是被仙人跳云云。
（二）經查，被告謝儀成於上開時間、地點，乘告訴人Ａ女猝不
      及防之際，數次親吻告訴人Ａ女之臉頰及嘴唇，嗣以前述
      強制方式，欲使告訴人Ａ女撫摸被告謝儀成之陰莖未果，
      又以前述強制方式，撫摸告訴人Ａ女之腹部得逞，惟未能
      進而撫摸告訴人Ａ女之陰阜及胸部，又以手摀住告訴人Ａ
      女嘴巴禁止其對外呼喊求救等事實，業據告訴人Ａ女於警
      詢、偵訊及本院審理時均證述歷歷（詳警卷第6至11頁；
      偵卷第20至26頁、第41至44頁、第45至48頁；本院卷第90
      至109頁），核與證人秦孟瑋於警詢、偵訊及本院審理時
      之證述內容（詳警卷第12至14頁；偵卷第45至48頁；本院
      卷第90至109頁）、證人張力予於偵訊及本院審理時之證
      述內容（詳偵卷第53至55頁；本院卷第186至190頁）大致
      相符，且有證人顏敬倫於警詢、偵訊及本院審理時之證述
      內容在卷可參（詳警卷第15至16頁；偵卷第20至26頁；本
      院卷第126至130頁），並有案發現場照片（詳警卷第22至
      23頁）、證人顏敬倫手繪之現場圖（詳偵卷第25頁）、告
      訴人Ａ女手繪之現場圖（詳本院卷第113頁）附卷可稽。
      而就被告謝儀成強吻告訴人Ａ女臉頰及嘴唇之性騷擾犯行
      部分，經核告訴人Ａ女歷次應訊時所指述、證述之案發經
      過，尚屬一致，且與證人顏敬倫、秦孟瑋、張力予歷次應
      訊時所證述內容，均大致相符；雖告訴人Ａ女所證述遭被
      告強吻之次數，較諸證人秦孟瑋、張力予所證述之目擊次
      數稍多，然核諸被告各次強吻告訴人Ａ女之時間均僅歷時
      2至3秒，極為短瞬，且席間證人秦孟瑋、張力予復曾離席
      前往廁所關心因不勝酒力而嘔吐之證人顏敬倫，是以證人
      秦孟瑋、張力予因未全程近距離觀察被告與告訴人Ａ女全
      部互動過程，而未能逐次目睹被告強吻告訴人Ａ女之經過
      ，亦屬事理之常，尚無得據此即斷認告訴人Ａ女之證述無
      足可採；再觀諸告訴人Ａ女就被告如何遭強吻之過程及感
      受，始終能鉅細靡遺之清楚描述，且與上開證人之證述內
      容及其餘案卷資料互可稽佐，則本院認為告訴人Ａ女關於
      被告對其為強吻臉頰及嘴唇之性騷擾犯行部分所為之證述
      內容，確屬有據，應堪採信。至於被告以上開強制方式圖
      使告訴人Ａ女撫摸其陰莖未果、撫摸告訴人Ａ女腹部得逞
      、撫摸告訴人Ａ女陰阜及胸部未果及禁止告訴人Ａ女呼救
      等犯行部分，告訴人Ａ女歷次應訊時所指述、證述之案發
      經過，亦屬一致，雖此部分案發過程並無第三人目擊，惟
      告訴人Ａ女證述其遭被告強行撫摸之過程，其有大聲對外
      呼救求援等情，確核與在套房外等候之證人顏敬倫、秦孟
      瑋、張力予等人所證述情節相符；且證人顏敬倫、秦孟瑋
      、張力予在房外聽聞告訴人Ａ女呼救求援後，猛力拍擊房
      門進入房間後，確實目睹告訴人Ａ女衣衫不整在床上哭泣
      ，被告謝儀成下半身僅著內褲等情，亦據證人顏敬倫、秦
      孟瑋、張力予始終證述綦詳；再核諸本案緣於證人顏敬倫
      欲介紹被告與告訴人Ａ女認識並成為義父義女關係，被告
      謝儀成與告訴人Ａ女於案發當日係因證人顏敬倫介紹而第
      一次見面一節，既為被告始終所不否認，且據告訴人Ａ女
      、證人顏敬倫、秦孟瑋、張力予證述在案，衡以被告於偵
      訊時曾坦稱：案發當時伊已脫去外褲僅著內褲與告訴人Ａ
      女躺在床上，且伊抱著告訴人Ａ女等語（詳偵卷第9頁）
      ，則衡諸常情，苟被告認告訴人Ａ女為義女之意念確屬真
      誠，毫無任何圖謀不軌之非分之想，理應無此毫不避嫌，
      僅著內褲且在床上緊抱告訴人Ａ女等不尊人倫分際之舉動
      ；基上所述，足徵被告係以認義父義女為由，鬆懈告訴人
      Ａ女之戒備，以遂行其對告訴人Ａ女為不法侵犯之目的，
      故告訴人Ａ女所為關於被告對其為上開強制犯行之證述，
      亦屬有據，當堪採信。
（三）被告固以前詞置辯，然查，告訴人Ａ女遭被告親吻之際，
      神情勉強，試圖推拒，嗣告訴人Ａ女遭被告強行撫摸之際
      ，告訴人Ａ女尚且大聲對外呼喊求救等情，均據告訴人Ａ
      女、證人顏敬倫、秦孟瑋、張力予證述綦詳，從而被告辯
      稱係告訴人Ａ女自願云云，是否有據，顯有疑問。又查，
      本案查獲經過為：負責偵辦本案之臺中市政府警察局第一
      分局員警張景旭、蘇淇政、林建安等人於9○年11月22日
      凌晨0至4時擔服執行巡邏勤務，其中員警張景旭係於該日
      凌晨2時許執行巡邏勤務行經案發地點之光復路合作大樓
      電梯口附近，適見告訴人Ａ女及證人顏敬倫等人在該處逗
      留，而告訴人Ａ女正在哭泣，員警張景旭遂趨前關心，並
      勸導渠等深夜勿在外遊蕩；嗣於該日2時4分許該處不詳住
      戶報案指稱大樓外似有青少年持棍棒聚集，員警蘇淇政、
      林建安經派遣於該日凌晨2時9分許抵達現場，則見告訴人
      Ａ女哭得很傷心，另一位女子正在安撫告訴人Ａ女，旁邊
      還有被告及四、五名年輕男子在場，員警趨前詢問發生何
      事，告訴人Ａ女起先不敢講，之後員警將兩位女子帶離稍
      遠的地方再次詢問，告訴人Ａ女始向員警表示在房內遭被
      告撫摸，另名女子亦向員警陳述告訴人Ａ女遭被告性騷擾
      及強制撫摸的事情，該名女子向員警表示被告的乾兒子（
      即證人顏敬倫）帶告訴人Ａ女去認乾爹，可是被告把告訴
      人Ａ女帶到房間裡上下其手、撫摸告訴人Ａ女的身體等語
      ，員警再當場詢問證人顏敬倫，證人顏敬倫向員警表示其
      欲介紹被告給告訴人Ａ女認乾爹，但沒想到被告對告訴人
      Ａ女作這樣的事情等語，被告雖當場聽聞告訴人Ａ女、另
      名女子及證人顏敬倫之指述，但被告始終低頭不語，亦未
      辯駁，狀似默認，又員警在場時，並未聽聞任何人開口要
      求被告賠償5萬元善了此事等情，業據證人張景旭、蘇淇
      政、林建安於本院審理時證述綦詳（詳本院卷第167至173
      頁），並有臺中市警察局第一分局99年12月15日中分一偵
      字第0990036213號函檢送之受理各類案件紀錄單、員警工
      作紀錄簿（詳本院卷第83至85頁）、100年2月16日中市警
      一分偵字第1000004688號函檢附之員警職務報告書、員警
      工作紀錄簿（詳本院卷第136至139頁）附卷可稽。綜合上
      開事證，可徵事發後，證人顏敬倫等人雖有與被告理論爭
      執之情，惟告訴人Ａ女既與證人顏敬倫等人具朋友交情，
      且本案源於證人顏敬倫介紹被告謝儀成與告訴人Ａ女認識
      而起，則證人顏敬倫等人得知告訴人Ａ女受有委屈，基於
      朋友情義為告訴人Ａ女討回公道而質問被告，與被告談判
      ，尚核與常情無違。再參以告訴人Ａ女於本案案發時，僅
      年滿18歲爾，涉世未深，突遭強制侵害，頓時手足無措、
      慌亂無助，亦不違反常情，此時證人顏敬倫等人主張私下
      解決，尚難苛求告訴人Ａ女於員警第一次巡邏至現場時，
      應即刻機警向員警張景旭報案處理。況依據證人張景旭、
      蘇淇政、林建安之證述，渠等抵達現場時，告訴人Ａ女始
      終處於哭泣、難過之狀態，且經員警繼續追問事情始末後
      ，隨即道出遭被告性騷擾及強制撫摸之情節，苟係告訴人
      Ａ女等人設下「仙人跳」之計欲向被告詐財，則告訴人Ａ
      女理應於員警到場關切時，故作泰然無事，以防員警起疑
      追查後，識破技倆反有遭受誣告訴追之風險，而豈有可能
      自始至終均哭泣不止，引得員警關切反自曝犯行？而倘若
      被告確遭設計誣陷，則於員警到場時，理應據理力爭，並
      當場陳明遭告訴人Ａ女之友人脅迫之情事，以維自身權益
      ，矧被告於員警當場詢問時，對於告訴人Ａ女及證人顏敬
      倫等人之當面指控，竟毫無任何辯駁，反而低頭默認無語
      ，益徵其畏罪情虛甚明。基上所述，告訴人Ａ女指訴遭被
      告性騷擾及強制撫摸等情節，並非虛妄，被告上開辯解，
      均無足採。
（四）綜上所述，被告前開辯詞，均不足採信，其上開對告訴人
      Ａ女為性騷擾及強制等犯行，事證業臻明確，俱堪認定，
      應依法論科。
三、論罪科刑部分：
（一）按刑法第224條強制猥褻罪所規定之「猥褻行為」，係指
      性交（舊法之姦淫）以外，足以興奮或滿足性慾之一切色
      情行為而言（最高法院63年台上字第2235號判例要旨、94
      年度台上字第2873號判決要旨、99年度台上字第4484號判
      決要旨供參），亦即在客觀上足以誘起他人性慾，在主觀
      上足以滿足自己性慾，侵犯他人性自由之權利，使人有被
      侵犯之被害感覺，係屬於性侵害之概念；至於性騷擾防治
      法第25條規定之「性騷擾」，指對被害人之身體為偷襲式
      、短暫性、有性暗示之不當觸摸，含有調戲意味，而使人
      有不舒服之感覺，但不符強制猥褻構成要件之行為而言；
      故性騷擾罪與強制猥褻罪之犯罪構成要件並不相同（最高
      法院99年度台上字第2516號判決要旨供參）。又性騷擾防
      治法第25條第1項所謂強制觸摸罪，依同法第2條將性騷擾
      定義為「本法所稱性騷擾，係指性侵害犯罪以外，對他人
      實施違反其意願而與性或性別有關之行為」之旨，雖與刑
      法第224條強制猥褻罪，均以「違反其意願」作為犯罪之
      構成要件，惟強制觸摸罪係以「乘人不及抗拒」之方法為
      之。所謂「乘人不及抗拒」乃指行為人以偷襲式、短暫性
      之觸摸，使被害人未能及時反應，行為人則已然完成侵害
      行為而言。若行為人係持續、反覆為觸摸行為，或被害人
      有閃避、抗拒之動作，甚或因驚嚇而不能或不敢抗拒，既
      已妨害被害人性決定自由，自屬強制猥褻之範疇。又關於
      性騷擾之認定，依性騷擾防治法施行細則第2條規定，尚
      應就個案審酌事件發生之背景、環境、當事人之關係、行
      為人之言詞、行為及相對人之認知等具體事實認定之（最
      高法院100年度台上字第2479號判決要旨供參）。
（二）核被告謝儀成所為，係犯性騷擾防治法第25條第1項之意
      圖性騷擾，乘人不及抗拒而為親吻其臉頰及嘴唇之行為罪
      及刑法第304條第1項之強制罪。茲詳論如下：
   1、查被告謝儀成於飲酒聊天時，係乘告訴人Ａ女不及抗拒之
      際，先接續親吻告訴人Ａ女之臉頰2次、嘴唇1次，復於證
      人顏敬倫、秦孟瑋、張力予短暫離席時，又接續親吻告訴
      人之臉頰、嘴唇各1次，而被告謝儀成每次親吻告訴人Ａ
      女時，各次均僅歷時約2至3秒，且均係乘告訴人Ａ女猝不
      及防而未及抗拒之狀態下為之等情，業據告訴人Ａ女於本
      院審理時證述綦詳（詳本院卷第106頁背面至第107頁背面
      ），是以被告謝儀成係以偷襲式、短暫性、有性暗示之親
      吻臉頰及嘴唇之行為，使告訴人Ａ女未能及時反應，被告
      謝儀成上開親吻行為含有調戲意味，並使告訴人Ａ女有不
      舒服之感覺，故核被告謝儀成此部分所為，應堪認均構成
      性騷擾防治法第25條第1項之意圖性騷擾，乘人不及抗拒
      而為親吻其臉頰及嘴唇之行為罪。公訴意旨雖認為被告於
      證人顏敬倫、秦孟瑋、張力予短暫離席時，其親吻告訴人
      嘴唇之犯行已構成刑法第224條之強制猥褻罪嫌，然查告
      訴人Ａ女於本院審理時業已證述：當時伊正在擔心證人顏
      敬倫喝酒過量去廁所嘔吐的情形，被告係趁伊不及防備時
      親伊臉頰跟嘴唇，時間僅2至3秒等情明確（詳本院卷第10
      7頁背面），是核諸告訴人Ａ女之證述情節，尚難認為被
      告此部分犯行已構成強制猥褻罪，惟此部分起訴之基礎社
      會事實既屬同一，仍屬本院審理之範圍，並應予變更起訴
      法條。至於被告於證人顏敬倫、秦孟瑋、張力予短暫離席
      時，另有親吻告訴人臉頰1次之犯行，雖未據記載於起訴
      書之犯罪事實欄內，惟此部分與前揭起訴論罪之意圖性騷
      擾乘人不及抗拒而為親吻其臉頰及嘴唇之行為罪，有接續
      犯之實質上一罪法律關係（詳後述），本院當得併予審理
      ，附此敘明。
   2、查告訴人Ａ女於警詢、偵訊及本院審理時，始終證述：被
      告以上開手腳並用之強制方式，欲使告訴人Ａ女撫摸被告
      陰莖未果，被告復欲撫摸告訴人Ａ女之陰阜及胸部均未果
      ，被告始終僅撫摸到告訴人Ａ女腹部等情明確，雖觀諸全
      案客觀事證，堪認被告應係基於強制猥褻告訴人Ａ女之主
      觀犯意（惟尚無證據足以認定被告有強制性交之主觀犯意
      ），而業已著手對告訴人Ａ女為強使其撫摸被告生殖器及
      企圖撫摸告訴人Ａ女陰阜及胸部等舉措，然被告始終僅撫
      摸到告訴人Ａ女之腹部，且告訴人Ａ女於過程中旋即大聲
      對外呼救，因門外等候之證人顏敬倫等人立即猛力敲門要
      求開門，被告此部分犯行遂嘎然中止，則以被告實際撫摸
      告訴人Ａ女之時間非長，撫摸之部位僅及於告訴人Ａ女之
      腹部，尚未及於陰阜、臀部、大腿內側及胸部等性敏感部
      位，則被告此部分行為是否在客觀上業足以誘起性慾，在
      主觀上業足以滿足性慾，尚非無疑。而本院經調查全案證
      據資料後，實無從獲致被告此部分犯行業已達到猥褻之犯
      罪結果，而核諸刑法第224條之強制猥褻罪亦無處罰未遂
      犯之明文規定，是依罪證有疑，利歸於被告之原則，是認
      被告強拉告訴人之手欲使告訴人撫摸被告陰莖未果、被告
      以手腳壓制告訴人而撫摸告訴人腹部得逞、撫摸告訴人陰
      阜及胸部未果及以手摀住告訴人嘴巴禁止其對外呼喊求救
      等舉措，均係以強暴使告訴人行無義務之事或妨害告訴人
      行使權利之行為，應論以刑法第304條之強制（既未遂）
      罪。公訴意旨雖認被告此部分犯行應構成刑法第224條之
      強制猥褻罪，惟強制猥褻罪之內容本即當然含有使人行無
      義務之事等強制行為之性質，亦即強制行為本即強制猥褻
      行為之部分行為，故此部分起訴基礎社會事實仍屬同一，
      當屬本院審理之範圍，並應予變更起訴法條。
   3、被告先後乘告訴人Ａ女不及抗拒而親吻其臉頰共3次、嘴
      唇共2次之行為，暨其先後多次以強暴使告訴人行無義務
      之事或妨害告訴人行使權利之行為，各係基於單一犯罪目
      的，利用同一犯罪機會接續為之，各侵害同一法益，應各
      屬實質上一罪，而各論以接續犯。被告所犯上開二罪之間
      ，犯意各別，行為不同，罪質互異，應予分論併罰。
（三）查被告前於97年間因詐欺案件，經本院判處有期徒刑3月
      確定，甫於98年8月7日執行完畢，有臺灣臺中地方法院檢
      察署刑案資料查註紀錄表及臺灣高等法院被告前案紀錄表
      各在卷可稽，其於受有期徒刑之執行完畢後，五年以內故
      意再犯本件有期徒刑以上之二罪，均為累犯，各應依刑法
      第47條第1項規定加重其刑。
（四）爰審酌被告身為告訴人Ａ女之長輩，見告訴人Ａ女涉世未
      深，智慮尚淺，竟以認義父義女之名義，鬆懈告訴人Ａ之
      心防，趁告訴人Ａ女不及防備之際，恣意親吻告訴人Ａ女
      之臉頰及嘴唇，嗣又藉故支開告訴人Ａ女之同行友人，對
      告訴人Ａ女為強行撫摸等種種強制犯行，其犯罪動機僅為
      滿足一己私慾（惟尚未達到猥褻之犯罪結果），手段惡劣
      ，造成告訴人Ａ女身心受創非輕，其犯後否認犯行，亦未
      對告訴人Ａ女為任何道歉或賠償，於犯後態度部分尚無從
      為其有利之考量，暨其素行（詳本院卷附臺灣高等法院被
      告前案紀錄表）、國小畢業之智識程度、業工、家庭經濟
      狀況勉持、罹患疾病之生活狀況（詳警卷第2頁調查筆錄
      之記載；本院卷第50頁、第192頁、第204頁之診斷證明書
      及中國醫藥大學附設醫院函）等一切情狀，分別量處如主
      文所示之刑，並合併定其應執行之刑。
四、據上論斷，應依刑事訴訟法第299條第1項前段、第300條，
    性騷擾防治法第25條第1項，刑法第11條前段、第304條第1
    項、第47條第1項、第51條第5款，刑法施行法第1條之1第1
    項、第2項前段，判決如主文。
本案經檢察官周佩瑩到庭執行職務。
中    華    民    國    100    年    6    月    15    日
              刑事第十庭  審判長法  官  張恩賜
                                法  官  劉正中
                                法  官  廖慧如  
以上正本證明與原本無異
如不服本判決應於收受判決後10日內向本院提出上訴書狀，並應
敘述具體理由；其未敘述上訴理由者，應於上訴期間屆滿後20日
內向本院補提理由書（均須按他造當事人之人數附繕本，切勿逕
送上級法院）。
                                  書記官  張宏清
中    華    民    國    100    年    6    月    15    日

附錄本案論罪科刑法條全文：
性騷擾防治法第25條第1項
意圖性騷擾，乘人不及抗拒而為親吻、擁抱或觸摸其臀部、胸部
或其他身體隱私處之行為者，處2年以下有期徒刑、拘役或科或
併科新臺幣10萬元以下罰金。
中華民國刑法第304條
以強暴、脅迫使人行無義務之事或妨害人行使權利者，處3年以
下有期徒刑、拘役或3百元以下罰金。
前項之未遂犯罰之。